# **Cesar Morelos Damaso**

Edad: 26 años

Pasante de Ingeniería en Computación



Email – cesar\_md18@outlook.com Teléfono - 5545283096

Dirección: Coyotepec Mz.84 Lt.39
Ecatepec de Morelos, Estado de México

Liga de mi portafolio de evidencias: https://cesarmorelos.github.io/Portafolio

### **OBJETIVO PROFESIONAL**

Formar parte de un equipo de trabajo en una empresa líder en el mercado en el área de las tecnologías, donde ponga en práctica los conocimientos adquiridos durante mi experiencia laboral, así como potencializar mis habilidades y aptitudes para desempañarme de la mejor manera.

### **CONOCIMIENTOS**

JavaScript

Libreria Phaser

HTML y CSS.

Java web (Servlet, jsp, jdbc).

SQL y MySQL.

Mantenimiento preventivo y correctivo de

Software Y Hardware

Configuración de equipos.

Instalación de software y hardware.

Atención al cliente

### HERRAMIENTAS INFORMATICAS

Visual Studio Core Paquetería Microsoft office NetBeans Workbench GitHub Photoshop

### **IDIOMAS**

Inglés:

Escrito: Medio Lectura: Medio Conversación: Bajo

### **OTROS**

Licencia de conducir tipo A Disponibilidad para viajar Aprendizaje autodidacta online

# **FORMACIÓN**

2014 - 2019

Universidad Autónoma del Estado de México (Centro Universitario UAEM Ecatepec)

INGENIERIA EN COMPUTACIÓN

#### **EXPERIENCIA**

### **OCTUBRE**, 2020 – ABRIL, 2021

Alfaomega Grupo Editor S.A. de C.V.

Colaborador externo como desarrollador de aplicaciones en JavaScript Home Office Periodo: 6 meses, por termino de proyecto

## ENERO, 2020 - MAYO, 2020

Instituto Nacional de Estadística y Geografía (INEGI)

Soporte Informático Municipal Radicación: Ecatepec de Morelos,

EDO. MEXICO

Periodo: 5 meses, por termino de

contrato

### **OCTUBRE**, 2018 – MARZO,2019

Universidad Autónoma del Estado de México.

Prácticas profesionales como Auxiliar de programación web.